【裁判字號】    96,訴緝,210
【裁判日期】    970114
【裁判案由】    搶奪
【裁判全文】
臺灣高雄地方法院刑事判決             96年度訴緝字第210號
公  訴  人  臺灣高雄地方法院檢察署檢察官
被      告  丙○○
上列被告因搶奪案件，經檢察官提起公訴（96年度偵字第14272
號），被告於準備程序為認罪之陳述，本院合議庭裁定由受命法
官依簡式審判程序，判決如下：
    主    文
丙○○共同犯搶奪罪，處有期徒刑壹年貳月，減為有期徒刑柒月
。
    事    實
一、丙○○與林育賢（已經本院先行審結，詳下述）2 人於95年
    9 月10日晚上8 時20分許，先由林育賢借得登記不知情之其
    父林正雄所有車牌號碼L63-703 號重型機車1 部，旋由丙○
    ○駕駛上開機車，搭載林育賢外出閒逛，嗣因身上缺錢花用
    ，竟共同意圖為自己不法所有，基於搶奪之犯意聯絡，於騎
    至高雄市○○區○○路126 巷80之5 號前（楠梓運動場旁加
    州汽車旅館附近），見甲○○右手牽1 名小孩，左手提1 只
    皮包不及防備之際，推由林育賢徒手搶奪甲○○左手之該只
    皮包，內有身分證、健保卡、金融卡、汽車駕照及行照、機
    車駕照、量販店會員卡各1 枚及手機1 支、現金新臺幣（下
    同）4,800 元等物，得手後逃逸，隨即將皮包連同其內之證
    件、卡片等物丟棄於附近重劃區空地雜草堆內，手機1 支已
    變賣得款（上開各物均未查獲），並將現金朋分花用殆盡。
    嗣經警循線查悉上情。
二、案經高雄市政府警察局楠梓分局移送臺灣高雄地方法院檢察
    署檢察官偵查起訴。
    理    由
一、本件被告所犯係死刑、無期徒刑、最輕本刑為3 年以上有期
    徒刑以外之罪，其於準備程序中就被訴事實為有罪之陳述，
    經法官告知簡式審判程序之旨，並聽取公訴人及被告之意見
    後，本院合議庭認無不得或不宜改依簡式審判程序進行之情
    事，依刑事訴訟法第273 條之1 第1 項、第284 條第1 項規
    定，裁定本件進行簡式審判程序，合先敘明。
二、上揭事實，業據被告丙○○於本院審理時坦承不諱，核與被
    害人甲○○於警詢指訴、共犯林育賢於警詢證述、證人甲○
    ○於檢察官偵訊之證述情節相符，並有犯案現場及機車照片
    15張附卷可憑。再就本件搶奪時間，被害人甲○○雖於95年
    12月26日警詢指訴係約在「95年9 月17日」發生等語，惟案
    發當時甲○○並未立即報案，嗣後關於實際案發時間，記憶
    未必完全明確；又參諸共犯即證人林育賢於95年11月27日、
    96年2 月15日2 次警詢均供承為「95年9 月10日」等語明確
    （參警卷第6 、9 頁），前後一致，且於檢察官偵訊時，共
    犯林育賢證述：伊95年9 月17日有去上班，是95年9 月10日
    去搶，搶到4,800 元，並有拿3 、4 百元給丙○○等語，而
    被告丙○○於偵訊對質時亦供承：96年9 月10日當天與林育
    賢去吃東西，林育賢有拿錢給伊去加油等語，並於本院審理
    中坦承：當天於上開時地，有搶得之現金約有4 千多元，伊
    分得約3 至4 百元，伊騎的機車是林育賢父親林正雄所有等
    語明確，參核相符屬實（參警卷第18頁，偵卷第27頁，本院
    卷第47頁），足認被告丙○○上開自白與事實相符，本件事
    證明確，其犯行堪以認定，應予依法論科。
三、核被告丙○○所為，係犯刑法第325 條第1 項之普通搶奪罪
    。被告與林育賢間就上揭犯行，互有犯意聯絡及行為分擔，
    依刑法第28條規定，均為共同正犯。爰審酌被告正值青壯，
    不思以正當方法賺取財物，竟貪圖不法利益，搭載林育賢騎
    車搶奪他人財物，危害社會治安，就其等搶得皮包及其內證
    件、卡片等物已丟棄，手機已變賣而均未查獲，無法發還被
    害人，就現金4,800 元，被告已與林育賢花用完畢，且迄未
    與被害人達成和解，犯後於警、偵訊否認犯行，而經通緝到
    案，惡性仍重，惟念及被告本件並未使用工具，已於本院審
    理中坦承犯行，態度尚可，暨其犯罪動機、目的、手段、所
    生危害等一切情狀，量處如主文所示之刑，又被告本件犯罪
    時間為95年9 月10日，係在96年4 月24日以前，符合中華民
    國九十六年罪犯減刑條例所定之減刑條件，應予減刑，詳如
    主文所示，以資懲儆。至被告犯本件搶奪犯行所騎乘之機車
    1 部，登記為林育賢之父親即不知情之林正雄所有，有車輛
    資料作業查詢表1 紙在卷足參，是並非被告或共犯林育賢所
    有之物，爰不予宣告沒收，附此敘明。
四、另共犯林育賢本件犯行部分，前經檢察官起訴後，業經本院
    於96年10月8 日以96年度訴字第3516號判決，判處減為有期
    徒刑7 月確定在案，附此敘明。
據上論斷，應依刑事訴訟法第273 條之1 第1 項、第284 條之1
、第299 條第1 項前段，刑法第28條、第325 條第1 項，中華民
國九十六年罪犯減刑條例第2 條第1 項第3 款、第7 條，判決如
主文。
本案經檢察官乙○○到庭執行職務。
中    華    民    國    97    年    1    月    14     日
                  刑事第三庭    法  官  李昆南
以上正本證明與原本無異。
如不服本判決應於收受本判決後10日內向本院提出上訴書狀，並
應敘述具體理由，如未敘述上訴理由者，應於上訴期間屆滿後20
日內補提理由書狀於本院（均須按他造當事人之人數附繕本）「
切勿逕送上級法院」。
中    華    民    國    97    年    1    月    14     日
                                書記官  黃美玲
附錄本判決論罪之法條：
刑法第325條第1項
意圖為自己或第三人不法之所有，而搶奪他人之動產者，處6 月
以上5 年以下有期徒刑。


司法院資訊處製作；財團法人民間司法改革基金會備份。
